【裁判字號】    98,桃簡附民,22
【裁判日期】    990125
【裁判案由】    請求賠償損害
【裁判全文】
臺灣桃園地方法院刑事附帶民事訴訟判決
原      告  甲○○
被      告  乙○
上列被告因毀損案件，經原告提起附帶民事訴訟請求損害賠償，
本院判決如下：
    主  文
原告之訴及其假執行之聲請均駁回。
    事  實
一、原告方面：
（一）聲明：
    1.被告應賠償原告新臺幣75萬元，及自起訴狀繕本送達翌日
      起至清償日止，按年利率百分之五計算之利息。
    2.原告願供擔保，請准宣告假執行。
（二）陳述略以：詳如附件97年度偵緝字第1508號檢察官聲請簡
      易判決處刑書所載。
二、被告未為任何聲明或陳述，亦未提出任何書狀。
    理  由
一、按因犯罪而受損害之人，於刑事訴訟程序得附帶提起民事訴
    訟，對於被告及依民法負賠償責任之人，請求回復其損害；
    又刑事訴訟諭知無罪之判決者，應以判決駁回原告之訴，刑
    事訴訟法第487 條第1 項、第503 條第1 項前段定有明文。
二、本件被告乙○被訴毀損案件，業經本院98年易字第1249號刑
    事判決諭知無罪在案，根據首揭規定，原告之訴，自應予以
    駁回，其假執行之聲請，即失所附麗，應併予駁回。
三、據上論斷，應依刑事訴訟法第503 條第1 項前段，判決如主
    文。
中    華    民    國    99    年     1    月    25    日
                  臺灣桃園地方法院刑事第二庭
                        審判長法  官  徐培元
                              法  官  石蕙慈
                              法  官  張詠惠
以上正本證明與原本無異。
如不服本判決，非對於刑事訴訟之判決上訴時，不得上訴，並應
於判決送達後10日內向本院提出上訴狀（應附繕本）。
                              書記官  黃惠鈴
中    華    民    國    99    年    1     月    25    日
附件：
臺灣桃園地方法院檢察署檢察官聲請簡易判決處刑書
                                     97年度偵緝字第1508號
    被      告  乙○  女  56歲（民國○○年○月○○日生）
                      住台北縣林口鄉中湖村50之1號
                      國民身分證統一編號：Ｚ000000000號
上列被告因毀棄損壞案件，業經偵查終結，認為宜以簡易判決處
刑，茲將犯罪事實及證據並所犯法條分敘如下：
          犯罪事實
一、乙○原係座落桃園縣龜山鄉○○路11巷27弄13號之所有權人
    ，上址因故遭法院拍賣，由甲○○之子陳嘉軒於民國96年9
    月10日拍定購得，嗣於96年9 月28日後之某日領得台灣桃園
    地方法院發給之不動產權利移轉證書，詎乙○竟基於毀棄損
    壞之犯意，破壞上址自來水管線、樓梯把手、地板、浴缸等
    物，致令不堪使用後，隨即搬離上址，嗣甲○○於96年12月
    15日中午12時許遷入上址，發現上情。
二、案經甲○○訴由桃園縣政府警察局龜山分局報告偵辦。
          證據並所犯法條
一、訊據被告乙○矢口否認有何上開犯行，辯稱：伊未破壞上址
    云云。惟查，上址由告訴人甲○○以其子陳嘉軒名義藉由法
    拍程序購得乙節，有台灣桃園地法院96年9 月28日桃院木執
    95年執七字第14672 號不動產權利移轉證明書附卷可稽，則
    上址於告訴人領得不動產權利移轉證書後，即已取得所有人
    地位。次查，上址自來水管線、樓梯把手、地板、浴缸等物
    遭破壞等情，有現場照片在卷足佐。另證人朱倉賦證稱：本
    件法拍屋，係伊介紹告訴人購買，之後雙方曾至上址與被告
    商討搬遷費問題，被告當時提出新台幣40萬元之要求，嗣又
    接到自稱被告丈夫之弟男子之恐嚇電話等詞，顯見被告與告
    訴人間就上址之搬遷及搬遷費用，生有齟齬，從而，被告挾
    怨報復，於搬離上址前，毀損上址之自來水管線、樓梯把手
    、地板、浴缸等物。綜上，被告上開犯嫌洵堪認定。
二、核被告所為，係犯刑法第354條之罪嫌。
三、依刑事訴訟法第451 條第1 項聲請逕以簡易判決處刑。
    此    致
臺灣桃園地方法院
中    華    民    國    97    年    11    月    12    日
                          檢  察  官  陳 亮 佑
本件證明與原本無異
中    華    民    國    97    年     11   月    25    日
                               書  記  官  葉 郁 珊
收受原本日期97年11月25日
附記事項：
本件係依刑事訴訟法簡易程序辦理，法院簡易庭得不傳喚被告、
輔佐人、告訴人、告發人等出庭即以簡易判決處刑；被告、被害
人、告訴人等對告訴乃論案件如已達成民事和解而要撤回告訴或
對非告訴乃論案件認有受傳喚到庭陳述意見之必要時，請即另以
書狀向簡易法庭陳述或請求傳訊。
參考法條：
中華民國刑法第354條
（毀損器物罪）
毀棄、損壞前二條以外之他人之物或致令不堪用，足以生損害於
公眾或他人者，處2 年以下有期徒刑、拘役或5 百元以下罰金。

司法院資訊處製作；財團法人民間司法改革基金會備份。
